臺灣高雄地方法院刑事判決　　　　　　 100年度易字第1105號
公　訴　人　臺灣高雄地方法院檢察署檢察官
被　　　告　卓裕文
上列被告因竊盜等案件，經檢察官提起公訴（100 年度偵字第10
693號），本院判決如下：
    主  文
卓裕文共同犯攜帶兇器竊盜罪，累犯，處有期徒刑柒月；又共同
犯行使變造特種文書罪，累犯，處有期徒刑月；又共同犯攜帶
兇器，毀越門扇，於夜間侵入住宅竊盜罪，累犯，處有期徒刑壹
年貳月，並應於刑之執行前，令入勞動處所強制工作年。應執
行有期徒刑壹年拾月，並應於刑之執行前，令入勞動處所強制工
作年。
    事  實
一、卓裕文前於民國96年間，因犯竊盜、偽造文書案件，經本院
    96年度易字第2427號依序判處有期徒刑10月、3 月，應執行
    有期徒刑11月確定；又於97年間，再因施用毒品、竊盜等案
    件，依序經本院97年度審簡字第675 號、97年度審易字第26
    10號、97年度審易字第2679號判決，分別判處有期徒刑3 月
    、10月、10月，經先後確定，繼由本院以98年度審聲字第40
    17號裁定應執行有期徒刑1 年8 月，嗣與前開另案應執行有
    期徒刑11月部分接續執行，於99年7 月6 日執行完畢。
二、詎卓裕文經前開徒刑執行完畢後五年內，猶不知悔改，復於
    (一)99年10月14日下午1 時許，行經高雄縣鳳山市（已改制為
    高雄市鳳山區○○○里○○鄰○○路88號時，見有車牌號碼「
    1980-TF 」號、登記車主柳玉娟之自用小客車停放該處無人
    看管，竟與綽號「土豆」之不詳姓名成年男子，共同基於意
    圖為自己不法所有而竊盜，及變造並行使變造特種文書之犯
    意聯絡與行為分擔，持「土豆」所提供，客觀上可作兇器使
    用之十字螺絲起子1 把，將上開自用小客車前後號牌拆下並
    竊取之，得手後，再以黏貼膠帶（起訴書記載為塑鋼土）在
    該號牌末尾英文字母「Ｆ」下方，添加筆劃為「Ｅ」之方式
    ，將上開兩面號牌均變造為「1980-TE 」，繼懸掛在渠等所
    駕，原配掛車牌號碼不詳之黑色自用小客車車身前後並上路
    共同行使之，足以生損害於柳玉娟、車牌號碼1980-TE 自用
    小客車車主及監理機關對於車輛號牌管理之正確性；(二)99年
    10月28日凌晨3 時25分許，卓裕文又基於意圖為自己不法所
    有之竊盜犯意，駕駛懸掛上開變造號牌之黑色自用小客車，
    搭載與其有前開共同竊盜犯意聯絡及行為分擔之「土豆」，
    至高雄市新興區○○○路、錦田路口前，推由卓裕文負責把
    風，並由「土豆」持客觀上可作為兇器使用之老虎鉗1 把下
    車，將甘麗美位在高雄市○○區○○路口136-2 號住宅大門
    之鋁製門扇（起訴書誤載為「大門鎖」）破壞後侵入之，竊
    取甘麗美所有之眼鏡2 副、手錶3 只、魏宇慶所有之富邦銀
    行存摺1 本、私章1 枚、護照1 本、十字起子2 把、活動板
    手2 把、尖嘴鉗1 把、電烙鐵1 支、工具袋1 只及零錢約新
    臺幣（下同）500 元（起訴書誤載尚竊得甘麗美所有之BMW
    自用小客車鑰匙），得手後由卓裕文接應駕車離開現場。嗣
    卓裕文因另案為屏東縣政府警察局屏東分局警員查獲，於承
    辦警員未發覺其前揭(一)部分所示竊取汽車號牌並予變造及行
    使之犯行前，就該部分犯行向警方自首而接受裁判，繼經高
    雄市政府警察局新興分局警員依前揭(二)部分所示現場附近監
    視器攝得畫面，發現其行為人及座車影像，並查悉該號牌為
    變造者後，向前開屏東縣警察局屏東分局承辦警員得悉該變
    造號牌使用者之身分後，循線查獲卓裕文此部分犯行。而卓
    裕文前有如附表一所示多次竊盜犯行（經判決確定者計有32
    罪），出監未幾即再犯前揭犯行，顯有犯竊盜罪之習慣。
三、案經甘麗美訴由高雄市政府警察局新興分局報告臺灣高雄地
    方法院檢察署檢察官偵查起訴。
    理  由
壹、證據能力部分
    按被告以外之人於審判外之陳述，雖不符刑事訴訟法第159
    條之1 至第159 條之4 之規定，而經當事人於審判程序同意
    作為證據，法院審酌該言詞陳述或書面陳述作成時之情況，
    認為適當者，亦得為證據。當事人、代理人或辯護人於法院
    調查證據時，知有第159 條第1 項不得為證據之情形，而未
    於言詞辯論終結前聲明異議者，視為有前項之同意，刑事訴
    訟法第159 條之5 定有明文。又當事人、代理人或辯護人於
    調查證據時，知有本法第159 條之5 第1 項不得為證據之情
    形，卻表示「對於證據調查無異議」、「沒有意見」等意思
    ，而未於言詞辯論終結前聲明異議者，應視為已有將該等傳
    聞證據採為證據之同意（參見該條之立法理由）。本件檢察
    官及被告於本院行準備程序時，就本判決後開引用各項證據
    之證據能力，均表示沒有意見（本院100 年度審易字第2003
    號案卷〔下稱院卷(一)〕第46頁），並於本院言詞辯論終結前
    ，對於卷附具有傳聞證據性質之證據，在知其情事之下，均
    未聲明異議，本院認該具有傳聞證據性質之證據，並無任何
    違法取證之不適當情形，以之作為證據使用係屬適當，自得
    採為認定被告犯罪事實之證據。
貳、實體部分
一、前揭事實欄二(二)部分，業據被告卓裕文於警詢、偵訊及本院
    審理時坦承不諱（警卷第2 頁至第4 頁、100 年度偵字第10
    693 號案卷〔下稱偵卷〕第22頁至第23頁、院卷(一)第44頁、
    本院100 年度易字第1105號案卷〔下稱院卷(二)〕第22頁、第
    125 頁），核與證人即告訴人甘麗美於警詢中之證述、證人
    即承辦警員簡郡成於偵訊中之證述相符（警卷第5 頁至第9
    頁、偵卷第28頁至第29頁），並有高雄市政府警察局新興分
    局中正三路派出所受理刑事案件報案三聯單、刑事案件報案
    證明申請書、監視錄影畫面翻攝照片4 幀附卷可稽（警卷第
    12頁至第13頁、第16頁、第20頁至第21頁、偵卷第3 頁），
    被告上開任意性之自白與事實相符，此部分犯行堪予認定。
二、前揭事實欄二(一)部分，業據被告卓裕文於偵查中及本院第一
    次行審判程序期日時，就其竊取號牌並變造後予以行使之情
    節均自白不諱（偵卷第23頁、院卷(二)第22頁、第25頁至第26
    頁、第28頁），並經證人即車主柳玉娟之夫許宏仁於警詢中
    就失竊情節證述在卷（警卷第10頁至第11頁），復有失車案
    件基本資料詳細畫面報表、車輛詳細資料各1 份（警卷第14
    頁至第15頁）附卷可稽，堪信為真。訊據被告卓裕文於本院
    第一次審判程序期日後，又翻異前詞，辯稱：車牌不是伊拔
    的，伊也沒有去，亦不是伊變造的，但係由伊以螺絲起子安
    裝至上開第二件竊盜犯行使用之車輛供犯罪使用云云（詳參
    院卷(二)第108 頁、第125 頁、第130 頁），然姑不論其上開
    辯解，縱與其警詢中所辯：土豆開來接伊時就已懸掛該變造
    後之「1980-TE 」號車牌，懸掛「1980-TE 」號車牌之人伊
    不知道云云（警卷第3 頁），亦已有異，無從採取；茲以被
    告卓裕文於警詢中雖一度否認犯行如上，然其在所稱共犯「
    土豆」之真實身分尚未經警方掌握，遑論到案，故全無被迫
    頂罪或其他壓力之情形下，於偵查中及本院第一次行審判程
    序期日時，仍出於自由意志坦承犯行，較諸前開嗣後翻異、
    內容明顯矛盾之辯詞，自屬可採，是被告卓裕文如事實二(一)
    所示犯行，亦堪認定。本件被告犯罪事證已臻明確，應依法
    論科。
三、按行為後法律有變更者，適用行為時之法律。但行為後之法
    律有利於行為人者，適用最有利於行為人之法律，刑法第2
    條第1 項定有明文。被告卓裕文為前揭行為後，刑法第321
    條經總統於100 年1 月26日公布修正，並於100 年1 月28日
    施行，修正前刑法第321 條第1 項規定：「犯竊盜罪而有左
    列情形之一者，處6 月以上、5 年以下有期徒刑：一於夜間
    侵入住宅或有人居住之建築物、船鑑或隱匿其內而犯之者。
    二毀越門扇、牆垣或其他安全設備而犯之者。三攜帶兇器而
    犯之者。四結夥三人以上而犯之者。五乘火災、水災或其他
    災害之際而犯之者。六在車站或埠頭而犯之者。」而修正後
    刑法第321 條第1 項則規定：「犯竊盜罪而有下列情形之一
    者，處6 月以上、5 年以下有期徒刑，得併科新臺幣10萬元
    以下罰金：一侵入住宅或有人居住之建築物、船艦或隱匿其
    內而犯之者。二毀越門扇、牆垣或其他安全設備而犯之者。
    三攜帶兇器而犯之者。四結夥三人以上而犯之者。五乘火災
    、水災或其他災害之際而犯之者。六在車站、埠頭、航空站
    或其他供水、陸、空公眾運輸之舟、車、航空機內而犯之者
    。」依修正後規定，除第1 款關於侵入住宅或有人居住之建
    築物、船鑑或隱匿其內而犯者，已不限於夜間為之，適用加
    重之條件較修正前涵蓋更廣外，就其適用該項各款而構成加
    重竊盜之要件者，其法定刑亦增加得併科罰金之規定，茲比
    較新、舊法結果，被告行為後之新法並未較有利於被告，依
    刑法第2 條第1 項前段規定，本件應適用被告行為時之法律
    ，即修正前刑法第321 條規定，合先敘明。
四、按刑法第321 條第1 項第2 款所謂之「門扇」，係指門戶、
    窗扇等阻隔出入之設備而言（最高法院著有73年度臺上字第
    3398號判決參照）；又刑法第321 條第1 項第3 款之攜帶兇
    器竊盜罪，係以行為人攜帶兇器竊盜為其加重條件，此所謂
    兇器，其種類並無限制，凡客觀上足對人之生命、身體、安
    全構成威脅，具有危險性之兇器均屬之，且祇須行竊時攜帶
    此種具有危險性之兇器為已足，並不以攜帶之初有行兇之意
    圖為必要，最高法院著有79年臺上字第5253號判例可資參照
    。前揭時地被告卓裕文與「土豆」持以供竊取如事實二(一)所
    示汽車號牌之螺絲起子1 把，及犯事實二(二)所示犯行使用之
    老虎鉗1 把，固均未據扣案，然一般該等工具既均以金屬製
    造，材質厚實、堅硬，依其供手工使用之設計目的，並配合
    於掌握重心之處設有握把，具有方便持用者握持運使之特性
    ，於本件具體使用時，猶令被告等順利使力並卸除上開供鎖
    定車輛號牌之螺絲釘，及破壞住宅大門之鋁製門扇，堅韌易
    使之程度，對於人之生命、身體及安全顯然具有危險性，自
    與前開法條規定兇器之要件相符。另汽車號牌為公路監理機
    關所發給，固具有公文書性質，惟依道路交通安全規則第12
    條規定，汽車號牌僅為行車之許可憑證，自屬於刑法第212
    條所列特許證之一種（最高法院63年臺上字第1550號判例意
    旨參照）。故核被告卓裕文如事實欄二(一)所示，持螺絲起子
    竊取他人車輛號牌並變造後懸掛上路使用之行為，係犯修正
    前刑法第321 條第1 項第3 款之攜帶兇器加重竊盜罪、刑法
    第216 條、第212 條行使變造特種文書罪；又其如事實欄二
    (二)所示，於深夜持老虎鉗破壞他人住宅大門門扇並侵入竊取
    財物之行為，係犯修正前刑法第321 條第1 項第1 款、第2
    款、第3 款之攜帶兇器，毀越安全設備，於夜間侵入住宅加
    重竊盜罪。被告卓裕文變造汽車號牌之特種文書後，進而懸
    掛於車身前後以行使之，其變造之低度行為為行使之高度行
    為所吸收，不另論罪。又被告卓裕文為遂行竊盜而毀壞告訴
    人甘麗美上開住處鋁門及無故侵入住宅之行為，均已結合於
    前開所犯加重竊盜罪之罪質中，無庸另論以刑法第354 條毀
    損罪及同法第306 條第1 項無故侵入住宅罪（最高法院84年
    度臺上字第441 號、91年度臺上字第4354號判決意旨參照）
    ，併此敘明。被告卓裕文所犯攜帶兇器竊盜罪、行使變造特
    種文書罪、攜帶兇器，毀壞安全設備，於夜間侵入住宅竊盜
    三罪間，犯意各別、行為互殊、所犯構成要件有異，應予分
    論併罰。被告卓裕文與綽號「土豆」之不詳姓名成年男子，
    就本件竊盜、行使變造特種文書犯行間，有犯意聯絡及行為
    分擔，均為共同正犯。被告卓裕文前於96年間，因犯竊盜、
    偽造文書案件，經本院96年度易字第2427號依序判處有期徒
    刑10月、3 月，應執行有期徒刑11月確定；又於97年間，再
    因施用毒品、竊盜等案件，依序經本院97年度審簡字第675
    號、97年度審易字第2610號、97年度審易字第2679號判決，
    分別判處有期徒刑3 月、10月、10月，經先後確定，繼由本
    院以98年度審聲字第4017號裁定應執行有期徒刑1 年8 月，
    嗣與前開另案應執行有期徒刑11月部分接續執行，於99年7
    月6 日執行完畢，有臺灣高等法院被告前案紀錄表在卷可參
    ，其受有期徒刑執行完畢後，5 年以內因故意而再犯本件有
    期徒刑以上之罪，應各依累犯之規定，加重其刑。又被告就
    所犯如事實欄二(一)所示之攜帶兇器竊盜及行使變造特種文書
    犯行，係因另案為警查獲到案後，於偵查機關尚不知孰為該
    案犯人前，主動向屏東縣政府警察局屏東分局警員供出犯行
    等情，業經證人即本件承辦警員簡郡成於本院審理時證述綦
    詳（院卷(二)第108 頁至第113 頁），核與刑法第62條前段規
    定之自首要件相當，至其嗣後雖另為與前開自首時不相一致
    之陳述，甚至否認犯罪，惟仍不能動搖其自首之效力（最高
    法院88年度臺上字第877 號判決要旨可資參照），併依該規
    定減輕其刑，並與前開累犯加重部分，先加後減之。至其就
    事實欄二(二)所示部分犯行，既為承辦警員在其到案前，已經
    循現場及附近監視攝影器攝得之影像畫面，鎖定為行使上開
    失竊並經變造之號牌者所為，並於被告卓裕文自承此部分犯
    行前，先行自另案承辦警員得悉被告，即竊取並行使上開變
    造號牌者之身分、姓名等情，既經證人即承辦警員簡郡成於
    本院審理時證述綦詳（詳院卷(二)第113 頁、第114 頁），是
    警員於被告卓裕文承認犯本件事實欄二(二)所示竊盜犯行前，
    既有確切根據認為被告涉有嫌疑，自難認被告卓裕文就此部
    分亦有自首要件之適用，附此敘明。
五、爰審酌被告卓裕文之年齡、品行、智識能力、生活狀況、犯
    罪動機、目的、手段、對於法益所生侵害及危險之程度，其
    為73年11月2 日出生、受有高職肄業教育程度、家境貧寒、
    曾經業工之人，有警詢等年籍資料在卷可參，並據其在本院
    審理時自承在卷，前揭犯罪時年25歲，如日方昇，前有如附
    表一、二所示多次犯罪經法院判刑確定或進而執行完畢之紀
    錄，有臺灣高等法院被告前案紀錄表1 份附卷可按，素行欠
    佳，並考量其年值青壯，非無謀生能力，卻不思以正當手段
    賺取所需，為一己之利任意行竊，漠視他人財產權利，以破
    壞、侵入他人住宅大門門扇而侵入行竊等手段犯罪，犯罪所
    持工具為螺絲起子、老虎鉗，對於社會治安、住宅安寧所生
    侵害，及對法益造成進一步侵害之危險程度，變造、行使之
    特種文書為車輛號牌，對號牌所有人、車號使用人及公路監
    理機關對汽車牌照管理造成影響之情節，又其所犯如附表一
    、二所示前案已執行者，初自92年6 月12日入獄時起，至99
    年7 月6 日因事實欄所示各罪執畢出監為止，7 年內累積監
    禁矯治時間逾3 年之久，復於出獄3 個月餘即再陸續犯下本
    案及其他已經法院判決確定而尚未執行之數罪，有上開前案
    紀錄資料供參，顯見就歷經之監獄教化成效尚低，及其犯罪
    後態度等一切情狀，各量處如主文所示之刑，並定其應執行
    刑，以資懲儆。未扣案被告持以供犯罪工具使用之十字螺絲
    起子、老虎鉗等物，既未經扣案，除據被告卓裕文供稱非其
    所有，依現有事證復不能證明現尚存在，爰不另為沒收之諭
    知，附此敘明。
六、按保安處分係針對受處分人將來之危險性所為之處置，以達
    教化、治療之目的，為刑罰之補充制度。我國現行刑法採刑
    罰與保安處分雙軌制，係在維持行為責任之刑罰原則下，為
    協助行為人再社會化之功能，以及改善行為人潛在之危險性
    格，期能達成根治犯罪原因、預防犯罪之特別目的。是保安
    處分中之強制工作，旨在對嚴重職業性犯罪及欠缺正確工作
    觀念或無正常工作因而犯罪者，強制其從事勞動，學習一技
    之長及正確之謀生觀念，使其日後重返社會，能適應社會生
    活，期以達成刑法教化、矯治之目的（司法院大法官會議釋
    字第471 號解釋暨理由書、釋字第528 號解釋、最高法院91
    年度台上字第4625號判決意旨參照）。然因保安處分之措施
    亦含社會隔離、拘束身體自由之性質，其限制人民之權利，
    實與刑罰相同，本諸法治國家保障人權之原理及刑法之保護
    作用，保安處分之宣告，亦須本諸比例原則，使與行為人所
    為行為之嚴重性、行為人所表現之危險性，及對於行為人未
    來行為之期待性相當。竊盜犯贓物犯保安處分條例第3 條第
    1 項規定：「18歲以上之竊盜犯、贓物犯，有犯罪之習慣者
    ，得於刑之執行前，令入勞動場所強制工作」、第2 條第4
    項規定: 「應執行之刑未達1 年以上者，不適用本條例」，
    即係本於保安處分應受比例原則之規範意旨而制定，而由法
    院視行為人之危險性格，決定應否令入勞動處所強制工作，
    以達預防之目的，最高法院91年度臺上字第6125號判決意旨
    可資參照。又上開條例乃刑法第90條關於強制工作保安處分
    之特別規定，自應優先於刑法之規定而為適用。按刑法上規
    定之犯罪習慣，係指犯罪已成日常之慣性行為，而竊盜犯有
    無犯罪習慣，固為事實審法院之職權，但行為人之犯罪成為
    習慣，在客觀上有於較長之一段時間內反覆為多次犯罪行為
    之情狀，是以犯罪次數多寡及犯罪時間長短，應為認定有無
    犯罪習慣之重要因素（最高法院79年度臺上字第4255號、73
    年度臺上字第981 號判決意旨參照）。查被告卓裕文係73年
    出生而已年滿18歲以上之人，前如附表一所示，自92年間起
    至99年間止7 年間，迭因犯竊盜罪而經法院判刑確定或進而
    入監執行，然均不知悔改而屢屢再犯，共計僅因竊盜罪經判
    決確定者竟達32件之多（詳附表一），於前案執行完畢出監
    後3 個月即再犯本罪，猶徵其確已慣行竊盜犯罪成習，具有
    危險性格，積重難返，足認如僅對被告卓裕文為刑之執行，
    難以期待其杜絕以行竊方式取得財物之劣行，本院認有令其
    強制工作，習得技藝，矯治惡習，俾適應社會生活之必要。
    爰依竊盜犯贓物犯保安處分條例第3 條第1 項、第4 條及第
    5 條第1 項前段等規定，並參諸該條例第2 條第4 項既規定
    ：「應執行之刑未達一年以上者，不適用本條例。」即按其
    意旨於被告所犯為單一之罪，而經諭知單一宣告刑達有期徒
    刑一年以上者，尚得就該罪併為強制工作之諭知，不因法條
    用語為「應執行之刑」而非「宣告刑」即有異，況其在同一
    判決中因數罪併罰經另定應執行刑者，爰僅就被告卓裕文前
    揭二次竊盜犯行中，經諭知宣告刑逾一年者（即事實欄二(二)
    所示犯行部分），諭知於刑之執行前，令入勞動處所強制工
    作3 年，繼於應執行刑部分，再為相同之諭知，以資矯治。
據上論斷，應依刑事訴訟法第284 條之1 、第299 條第1 項前段
，刑法第2 條第1 項前段、第28條、第216 條、第212 條、第62
條前段、第47條第1 項、第51條第5 款、修正前刑法第321 條第
1項 第1 款、第2  款、第3 款，竊盜犯贓物犯保安處分條例第3
條第1項、第4條、第5條第1項前段，刑法施行法第1條之1，判決
如主文。
本案經檢察官曾財和到庭執行職務
中    華    民    國    100   年    10    月     4    日
                  刑事第十九庭  法  官  陳松檀
以上正本證明與原本無異。
如不服本判決應於收受本判決送達後10日內向本院提出上訴書狀
，其未敘述上訴理由者，並得於提起上訴後10日內向本院補提理
由書狀（均須按他造當事人之人數附繕本）「切勿逕送上級法院
」
中    華    民    國    100    年    10    月    4    日
                                書記官  洪季杏
附錄本判決論罪法條全文：
修正前刑法第321條
犯竊盜罪而有左列情形之一者，處六月以上、五年以下有期徒刑
：
一、於夜間侵入住宅或有人居住之建築物、船艦或隱匿其內而犯
    之者。
二、毀越門扇、牆垣或其他安全設備而犯之者。
三、攜帶兇器而犯之者。
四、結夥三人以上而犯之者。
五、乘火災、水災或其他災害之際而犯之者。
六、在車站或埠頭而犯之者。
前項之未遂犯罰之。
中華民國刑法第212條
偽造、變造護照、旅券、免許證、特許證及關於品行、能力服務
或其他相類之證書、介紹書，足以生損害於公眾或他人者，處1
年以下有期徒刑、拘役或3百元以下罰金。
刑法第216 條
行使第二百十條至第二百十五條之文書者，依偽造、變造文書或
登載不實事項或使登載不實事項之規定處斷。
【附表一】竊盜前案紀錄（含與其他犯罪數罪併罰）
┌──┬───────┬────┬──────────┬──────┐
│編號│法院判決案號  │案由    │處刑                │執行        │
├──┼───────┼────┼──────────┼──────┤
│ 1. │本院92年度簡字│竊盜    │有期徒刑3月，緩刑3年│緩刑付保護管│
│    │689 號        │        │(92年5月30日確定)   │束期滿      │
├──┼───────┼────┼──────┬───┼──────┤
│ 2. │本院96年度易字│竊盜    │有期徒刑10月│應執行│入監執行完畢│
│    │第2427號      │        │            │有期徒│            │
│    │              ├────┼──────┤刑11月│            │
│    │              │偽造文書│有期徒刑3月 │(96年9│            │
│    │              │        │            │月26日│            │
│    │              │        │            │確定) │            │
├──┼───────┼────┼──────┴───┼──────┤
│ 3. │本院97年度審易│竊盜    │有期徒刑10月 (98年2 │入監執行完畢│
│    │字第2610號    │        │月2日確定)          │            │
│    │              │        │                    │            │
├──┼───────┼────┼──────────┼──────┤
│ 4. │本院97年度審易│竊盜    │有期徒刑10月 (98年2 │入監執行完畢│
│    │字第2679號    │        │月2日確定)          │            │
├──┼───────┼────┼──────────┼──────┤
│ 5. │臺灣高等法院高│竊盜    │有期徒刑11月        │尚未執行完畢│
│    │雄高分院100 年│        │                    │            │
│    │度上易字第711 │        │                    │            │
│    │號 (原審: 本院├────┼──────────┤            │
│    │100 年度易字第│妨害自由│拘役50日            │            │
│    │320 號)       │        │                    │            │
├──┼───────┼────┼──────────┼──────┤
│ 6. │屏東地方法院  │竊盜    │有期徒刑7 月 (100 年│            │
│    │100 年度易字第│        │6 月29日確定)       │            │
│    │141號         │        ├──────────┤            │
│    │              │        │有期徒刑1 年 (100 年│            │
│    │              │        │5 月30日確定)       │            │
│    │              ├────┼──────────┤尚未執行完畢│
│    │              │偽造文書│有期徒刑3 月 (100 年│            │
│    │              │        │5 月30日確定)       │            │
│    │              │        ├──────────┤            │
│    │              │        │有期徒刑3 月 (100 年│            │
│    │              │        │5 月30日確定)       │            │
│    │              │        ├──────────┤            │
│    │              │        │有期徒刑3 月 (100 年│            │
│    │              │        │5 月30日確定)       │            │
├──┼───────┼────┼──────┬───┼──────┤
│ 7. │臺灣高等法院高│竊盜    │有期徒刑5 月│應執行│尚未執行完畢│
│    │雄高分院100 年│        │            │有期徒│            │
│    │上易字第554 號│        ├──────┤刑1 年│            │
│    │ (原審: 屏東地│        │有期徒刑5 月│6 月(1│            │
│    │方法院100 年度│        ├──────┤00年7 │            │
│    │易字第141 號) │        │有期徒刑10月│月13日│            │
│    │              │        │            │確定) │            │
├──┼───────┼────┼──────┴───┼──────┤
│ 8. │臺灣高等法院高│竊盜    │有期徒刑10月        │尚未執行完畢│
│    │雄高分院100 年│        │                    │            │
│    │度上易字第619 │        │                    │            │
│    │號 (原審: 屏東│        │                    │            │
│    │地方法院100 年│        │                    │            │
│    │度易字第222 號│        │                    │            │
│    │)             │        │                    │            │
├──┼───────┼────┼──────┬───┼──────┤
│ 9. │本院100年度易 │竊盜    │有期徒刑1 年│      │尚未執行完畢│
│    │字第757號     │        │8 月，強制工│      │            │
│    │              │        │作3 年      │      │            │
│    │              │        ├──────┤      │            │
│    │              │        │有期徒刑1 年│      │            │
│    │              │        │4 月，強制工│      │            │
│    │              │        │作3年       │      │            │
│    │              │        ├──────┤      │            │
│    │              │        │有期徒刑10月│      │            │
│    │              │        ├──────┤      │            │
│    │              │        │有期徒刑10月│      │            │
│    │              │        ├──────┤      │            │
│    │              │        │有期徒刑10月│      │            │
│    │              │        ├──────┤      │            │
│    │              │        │有期徒刑9月 │      │            │
│    │              │        ├──────┤      │            │
│    │              │        │有期徒刑1 年│應執行│            │
│    │              │        │8 月，強制工│有期徒│            │
│    │              │        │作3 年      │刑12年│            │
│    │              │        ├──────┤6 月，│            │
│    │              │        │有期徒刑1 年│強制工│            │
│    │              │        │2 月，強制工│作3 年│            │
│    │              │        │作3 年      │      │            │
│    │              │        ├──────┤      │            │
│    │              │        │有期徒刑7月 │      │            │
│    │              │        ├──────┤      │            │
│    │              │        │有期徒刑1 年│      │            │
│    │              │        │，強制工作3 │      │            │
│    │              │        │年          │      │            │
│    │              │        ├──────┤      │            │
│    │              │        │有期徒刑2 年│      │            │
│    │              │        │，強制工作3 │      │            │
│    │              │        │年          │      │            │
│    │              │        ├──────┤      │            │
│    │              │        │有期徒刑7月 │      │            │
│    │              │        ├──────┤      │            │
│    │              │        │有期徒刑2 年│      │            │
│    │              │        │，強制工作3 │      │            │
│    │              │        │年          │      │            │
│    │              │        ├──────┤      │            │
│    │              │        │有期徒刑1 年│      │            │
│    │              │        │2 月，強制工│      │            │
│    │              │        │作3 年      │      │            │
│    │              │        ├──────┤      │            │
│    │              │        │有期徒刑6月 │      │            │
│    │              │        ├──────┤      │            │
│    │              │        │有期徒刑8月 │      │            │
│    │              │        ├──────┤      │            │
│    │              │        │有期徒刑1 年│      │            │
│    │              │        │2 月，強制工│      │            │
│    │              │        │作3 年      │      │            │
│    │              │        ├──────┤      │            │
│    │              │        │有期徒刑7月 │      │            │
│    │              │        ├──────┤      │            │
│    │              │        │有期徒刑1 年│      │            │
│    │              │        │，強制工作3 │      │            │
│    │              │        │年          │      │            │
│    │              │        ├──────┤      │            │
│    │              │        │有期徒刑1 年│      │            │
│    │              │        │10月，強制工│      │            │
│    │              │        │作3 年      │      │            │
│    │              │        ├──────┤      │            │
│    │              │        │有期徒刑1 年│      │            │
│    │              │        │，強制工作3 │      │            │
│    │              │        │年          │      │            │
│    │              ├────┼──────┤      │            │
│    │              │        │有期徒刑4月 │      │            │
│    │              │偽造文書├──────┤      │            │
│    │              │        │有期徒刑4月 │      │            │
│    │              │        ├──────┤      │            │
│    │              │        │有期徒刑3月 │      │            │
│    │              │        ├──────┤      │            │
│    │              │        │有期徒刑5月 │      │            │
│    │              ├────┼──────┤      │            │
│    │              │贓物    │有期徒刑4月 │      │            │
└──┴───────┴────┴──────┴───┴──────┘
【附表二】其他犯罪前案紀錄
┌──┬───────┬────┬──────────┬──────┐
│編號│法院判決案號  │案由    │處刑                │執行        │
├──┼───────┼────┼──────────┼──────┤
│ 1. │本院92年度訴字│違反著作│有期徒刑1年2月(92年 │假釋付保護管│
│    │第569 號      │權法    │4月24日確定)        │束期滿      │
├──┼───────┼────┼──────────┼──────┤
│ 2. │宜蘭地方法院96│詐欺    │有期徒刑6 月，嗣經減│尚未執行完畢│
│    │年度易字第499 │        │刑為有期徒刑3 月 (99│            │
│    │號            │        │年9 月3 日確定)     │            │
├──┼───────┼────┼──────────┼──────┤
│ 3. │本院97年度審簡│違反毒品│有期徒刑3 月 (97年4 │入監執行完畢│
│    │字第675 號    │危害防制│月28日確定)         │            │
│    │              │條例    │                    │            │
├──┼───────┼────┼──────────┼──────┤
│ 4. │本院100 年度簡│違反毒品│有期徒刑4 月 (100 年│尚未執行完畢│
│    │字第942號     │危害防制│6 月8 日確定)       │            │
│    │              │條例    │                    │            │
├──┼───────┼────┼──────────┼──────┤
│ 5. │本院100 年度簡│違反毒品│有期徒刑6月         │尚未執行完畢│
│    │字第3832號    │危害防制│                    │            │
│    │              │條例    │                    │            │
├──┼───────┼────┼──────┬───┼──────┤
│ 6. │本院100 年度訴│妨害自由│有期徒刑1年 │應執行│尚未執行完畢│
│    │字第719 號    ├────┼──────┤有期徒│            │
│    │              │傷害    │有期徒刑6月 │刑1 年│            │
│    │              ├────┼──────┤8月   │            │
│    │              │毀損    │有期徒刑4月 │      │            │
└──┴───────┴────┴──────┴───┴──────┘